【裁判字號】    98,上易,511
【裁判日期】    980928
【裁判案由】    竊盜
【裁判全文】
臺灣高等法院臺南分院刑事判決         98年度上易字第511號
上  訴  人
即  被  告  乙○○
上列上訴人因竊盜案件，不服臺灣臺南地方法院97年度易字第21
34號中華民國98年6月2日第一審判決（起訴案號：臺灣臺南地方
法院檢察署97年度偵字第15639號），提起上訴，本院判決如下
：
    主  文
上訴駁回。
    事  實
一、乙○○前於民國92年間因攜帶兇器竊盜案件，經臺灣臺南地
    方法院以92年易字第1280號判處有期徒刑6月確定，甫於93
    年4月17日縮刑期滿執行完畢，猶不知悔改，復意圖為自己
    不法之所有，於97年10月22日16時40分許，騎乘車號「MSQ-
    487」號重型機車，至臺南縣新化鎮○○路114巷口時，因見
    甲○○所有之車號「UH-9093」號自小客車停放在路邊，遂
    先將上開機車停放在該自小客車左前車門旁，再步行至緊臨
    路邊鐵皮圍籬、較不易為人發覺之自小客車右前車門邊，以
    自己所有、隨身攜帶客觀上足為兇器之小螺絲起子1支，對
    著自小客車右前車門鎖孔，正著手實行竊盜車內財物行為時
    ，適為行經該地之臺南縣警察局新化分局知義派出所所長丙
    ○○當場發覺將其逮捕，並扣得上開螺絲起子1支，乙○○
    之竊盜行為始未得逞。
二、案經臺南縣警察局新化分局報請臺灣臺南地方法院檢察署檢
    察官偵查起訴。
    理  由
一、按被告以外之人於審判外之陳述，雖不符刑事訴訟法第159
    條之1至第159條之4之規定，而經當事人於審判程序同意作
    為證據，法院審酌該言詞陳述或書面陳述作成時之情況，認
    為適當者，亦得為證據，為刑事訴訟法第159條之5第1項所
    明文。查本案公訴人、被告乙○○於本院言詞辯論終結前，
    對於卷附各傳聞證據均同意作為證據，且對證據能力，均未
    聲明異議。本院審酌卷附各傳聞證據作成時之情況，認無顯
    不適當之情形，且採納上開傳聞證據，尚無礙於被告於程序
    上之彈劾詰問權利，而認卷附各傳聞證據合於刑事訴訟法第
    159條之5規定，因而均具證據能力，合先敘明。
二、被告乙○○（下稱被告）矢口否認有何前揭竊盜犯行，辯稱
    ：案發當時伊因機車車況不佳，故將機車停在案發現場修理
    ，伊以螺絲起子修理機車，警員到時，伊機車已修好，故將
    螺絲起子收在左邊褲袋，伊未持螺絲起子破壞汽車等門鎖云
    云。經查：
  (一)查獲被告之員警即新化分局知義派出所所長丙○○於原審證
    稱：「我經過案發地點時，當時我開車速度很慢，我從北往
    南走的時候，我發現被告蹲在車子副駕駛座即右前車門，駕
    駛座旁停放被告的機車，我從汽車後照鏡看到被告手上拿東
    西在動副駕駛座的車門，所以我就迴車停在白色車子的對面
    下車，上前逮捕被告，從他身上找到扣案的螺絲起子，我就
    將被告帶回派出所」、「（當時你看到的經過，被告工具對
    著車門鑰匙孔，大約多遠的距離？），我不確定被告工具有
    無接觸到車門，但是被告的動作明顯就是要開鎖」等情（見
    原審卷第86、87頁筆錄），核與其嗣後通知派出所警員到場
    支援，將被告機車牽回派出所，製有現場照片5幀所顯示之
    情況相符（見警卷第9頁以下），復有被告所有之螺絲起子
    扣案可資佐證。而證人丙○○與被告素無怨隙，斷無誣攀可
    能，且因其為派出所所長，對轄區治安負有維護之責，其證
    述發現被告蹲在路旁汽車邊，以工具對著汽車鑰匙孔，出於
    其職責及專業經驗，發現被告已著手於竊盜汽車之行為，始
    上前加以逮捕，且從被告褲袋起出螺絲起子一把，應認其證
    詞真實可採。
  (二)被告自述其於案發當時，出現在自小客車旁邊之原因，反覆
    其詞。於警詢中陳稱其在該處是為了要找東西，且以為踢到
    什麼東西才蹲下（警卷第1-2頁）。於偵查中則先稱因在該
    處剛好機車壞掉，準備修理機車（偵卷第9頁），後改稱機
    車係在臺南市○○路修理完了，伊是騎機車兜風（才出現在
    案發現場）（偵卷第18頁）。其關於案發時停留在案發現場
    之辯解前後不一，被告如係停在該處修理機車，於最接近案
    發時間之警詢筆錄，直接向警員說明即可，何須答以「找東
    西」、「踢到什麼東西」？於偵查中亦無須將修理機車地點
    ，從案發現場改到臺南市○○路。被告如係在該處修理機車
    ，為何被警員發現時，被告係蹲在汽車右前車門處，機車卻
    在左方駕駛座外，機車顯與其本人在不同地點？被告辯稱在
    案發地點修理機車，前後反覆，所辯內容與常情有違，難以
    採信。
  (三)又被告於上訴書中提及證人丙○○有關其以螺絲起子對準車
    門鑰匙孔之證述前後不一，且現場停放汽車與圍牆間完全無
    容納之空間，案發當時為白天，被告不可能於眾目睽睽下以
    工具對準汽車車門云云，而質疑本案係員警為業績而虛設情
    節。然查證人丙○○於原審關於本件被告犯罪事實經過之證
    述，前後雖稍有不同，但就被告當時持有工具靠近副駕駛座
    車門門鎖乙節，卻是始終一致，另觀諸警卷第9-2頁之現場
    照片，被害人停放於現場之白色車輛與鐵皮圍牆間尚可容納
    二人，並非如被告所稱完全無容納空間，所辯案發當時為白
    天四周現場有人，不可能於眾目睽睽下以工具對準車門行竊
    云云，復未提出具體事證以實其說，亦難以採信。
三、查被告蹲在被害人汽車旁，以自己所有客觀上可作為兇器使
    用之螺絲起子對準汽車鑰匙孔之行為，顯係出於竊取汽車或
    其內物品之竊盜犯意，而已著手於竊盜之行為，雖因警員查
    獲而未遂，其竊盜未遂之犯行，實甚明確，應可認定。核被
    告所為，係犯刑法第321條第1項第3款、第2項之攜帶兇器竊
    盜未遂罪。被告有事實欄所載之前案科刑及執行完畢紀錄，
    有臺灣高等法院被告前案紀錄表在卷可稽，其於刑之執行完
    畢後5年內，故意再犯本件有期徒刑以上之罪，為累犯，應
    依刑法第47條第1項規定加重其刑。被告著手於竊盜犯行而
    未遂，為未遂犯，依刑法第25條第2項減輕其刑，並依法先
    加後減。
四、原審以被告前揭所犯之事證明確，因予適用刑法第321條第1
    項第3款、第2項、第47條第1項、第25條第2項、第41條第1
    項前段之規定（贅引罰金罰鍰提高標準條例第1條之1第1項
    ），並審酌被告已有竊盜之前科，有其前案紀錄表在卷可按
    ，猶不知悔改，再有本件犯行，復矢口否認犯行，犯後態度
    不佳，及其犯罪並未造成他人具體損害等情狀，量處有期徒
    刑五月，並諭知易科罰金之折算標準，且說明扣案之螺絲起
    子1支，係被告所有供犯罪所用之物，依刑法第38條第1項第
    2款之規定，宣告沒收之。本院核其認事用法，並無不合，
    量刑亦符合一般國民之法律情感，尚稱妥適，被告上訴意旨
    仍執前詞否認犯罪，為無理由，應駁回其上訴。
據上論結，應依刑事訴訟法第368條，判決如主文。
本案經檢察官劉得鉦到庭執行職務。
中    華    民    國    98    年    9     月    28    日
                  刑事第二庭    審判長法  官  葉居正
                                      法  官  洪碧雀
                                      法  官  陳春長
以上正本證明與原本無異。
不得上訴。
                                      書記官  李育儒
中    華    民    國    98    年    9     月    28    日
附錄：本判決論罪科刑條文：
中華民國刑法第321條 （加重竊盜罪）
犯竊盜罪而有左列情形之一者，處6月以上、5年以下有期徒刑：
一、於夜間侵入住宅或有人居住之建築物、船艦或隱匿其內而犯
    之者。
二、毀越門扇、牆垣或其他安全設備而犯之者。
三、攜帶兇器而犯之者。
四、結夥三人以上而犯之者。
五、乘火災、水災或其他災害之際而犯之者。
六、在車站或埠頭而犯之者。
前項之未遂犯罰之。


司法院資訊處製作；財團法人民間司法改革基金會備份。
